【裁判字號】    95,裁,2564
【裁判日期】    951116
【裁判案由】    都市計畫
【裁判全文】
最  高  行  政  法  院  裁  定
                                     95年度裁字第02564號
上  訴  人  乙○○
被 上訴 人  臺中縣政府
代  表  人  丙○○
被 上訴 人  內政部
代  表  人  甲○○
上列當事人間因都市計畫事件，上訴人對於中華民國94年6月27
日臺中高等行政法院94年度再字第16號判決，提起上訴，本院裁
定如下：
    主  文
上訴駁回。
上訴審訴訟費用由上訴人負擔。
    理  由
一、按對於高等行政法院判決之上訴，非以其違背法令為理由，
    不得為之，行政訴訟法第242條定有明文。又提起上訴，應
    以上訴狀表明上訴理由並應添具關於上訴理由之必要證據，
    復為同法第244條第1項第4款及第2項所明定。是當事人提起
    上訴，如以原審判決有不適用法規或適用不當為理由時，其
    上訴狀應有具體之指摘，並揭示該法規之條項或其內容；如
    以原審判決有同法第243條規定所列各款情形之當然違背法
    令為理由時，其上訴狀應揭示合於該款之事實，及依訴訟資
    料合於該違背法令之具體事實。如上訴狀未依此項方法表明
    ，或其所表明者，顯與上開法條規定之情形不相合時，即難
    認為已對原審判決之違背法令有具體之指摘，其上訴自難認
    為合法。
二、被上訴人臺中縣政府辦理臺中市太平市區徵收案
    ，於民國91年5月辦理逕為分割登記完竣。上訴人向被上訴
    人臺中縣政府提出陳情，經被上訴人臺中縣政府會同相關單
    位並經臺中縣太平地政事務所（以下簡稱太平地政事務所）
    實地檢測後，發現有誤，太平地政事務所乃依法補辦逕為分
    割測量，分割出太平市○○路段4之185地號等土地，並於92
    年10月24日辦理登記完竣。上訴人所有之同段4之197地號土
    地，係位於被上訴人臺中縣政府辦理徵收範圍內，被上訴人
    已辦理區段徵收公告在案，並以92年11月21日府地區徵字第
    0920292761號函復上訴人，上訴人不服，於92年10月29日（
    訴願機關收文日期）提起訴願，因未補齊法定要件，經訴願
    機關內政部於93年1月9日以台內訴字第0930060069號為不受
    理決定，上訴人不服，對內政部上開訴願決定提起訴願，經
    內政部以現行訴願法已無再訴願，應係提起行政訴訟而移由
    原審處理，原審以93年度訴字第661號判決駁回，嗣上訴人
    對前開判決提起再審之訴，並追加內政部為再審被告，原審
    法院以93年度再字第17號判決（下稱原判決）駁回後，上訴
    人仍不服，遂提起上訴。主張：（一）被上訴人臺中縣政府
    對於上訴人所提證據未加詳細審查，即遽予變更地籍圖謄本
    ，涉嫌違反刑法第213條公文書不實登載罪；又對於主管或
    監督之事務直接或間接圖利，觸犯刑法第131條公務員圖利
    罪；更違都市計畫法第26條有關都市計畫發布實施後不得隨
    意變更之規定，其所更正後之地籍圖漏洞百出，應有違誤。
    至被上訴人內政部對被上訴人臺中縣政府，有上司對下屬關
    係，其依都市計畫法第27條規定，對於都市計畫法主要計畫
    的實施及細部計畫之核定，更有主導權，必要時更有糾正之
    權力，因此被上訴人內政部未依法糾正，即變更處分，亦有
    違法。再者，被上訴人臺中縣政府第一步施工圖有誤，變更
    後之地籍圖亦不正確，原審法院若詳加審議，不難查出更多
    更大之弊案。（二）本件違憲、違法之圖有兩份，其一是92
    年7月間工程人員拿來檢測之施工圖，經查與原本地籍圖比
    對已南移3公尺；其二是92年11月21日府地區徵字第
    0920292761號函及其變更後之地籍圖謄本電子版（與上訴人
    94年3月3日所請領之變更後地籍圖謄本膠片版一致）等語，
    為此求為廢棄原判決及命上訴人依照92年7月14日所製地籍
    圖謄本施工。
三、原判決以：（一）上訴人於94年6月7日提出之行政訴訟再審
    狀，追加內政部為再審被告，惟提起再審之訴應以前訴訟程
    序之他造為再審被告，內政部並非前程序原審93年度訴字第
    661號事件所列之被告，上訴人以內政部為再審被告，為當
    事人不適格，此部分再審之訴顯無再審理由。（二）上訴人
    於原審提起再審之訴，其訴狀未表明應於如何程度廢棄原判
    決及就本案如何判決之聲明，亦未附具確定終局判決繕本。
    經原審審判長以94年度再字第16號裁定命其依法於7日內補
    正，該裁定已於94年6月2日送達上訴人收受，有送達證書可
    稽，上訴人迄未補正，其提起再審之訴於法不合等詞，為判
    斷基礎，因而併以判決駁回上訴人在原審之訴。
四、本院查：原審駁回上訴人於原審之再審之訴，經核並無不合
    。上訴人提出之上訴理由狀，並未表明原判決有何違背法令
    情形，而僅一再指摘被上訴人臺中縣政府之原處分如何違法
    ，其所為指摘復俱與判決所持理由無涉，自難認上訴人係主
    張原判決違背法令以為上訴理由，其上訴即難認係合法，應
    予駁回。
五、依行政訴訟法第249條第1項前段、第104條、民事訴訟法第
    95條、第78條，裁定如主文。
中    華    民    國    95    年    11    月    16    日
                  第五庭審判長法  官  鄭  淑  貞
                              法  官  葉  百  修
                              法  官  吳  明  鴻
                              法  官  鄭  小  康
                              法  官  帥  嘉  寶
以  上  正  本  證  明  與  原  本  無  異
中    華    民    國    95    年    11    月    17    日
                              書記官  阮  桂  芬


司法院資訊處製作；財團法人民間司法改革基金會備份。
